【裁判字號】    92,交抗,1064
【裁判日期】    921128
【裁判案由】    違反道路交通管理處罰條例
【裁判全文】
臺灣高等法院交通事件裁定                      九十二年度交抗字第一０六四號
    抗告人即
    受處分人  甲○○
右抗告人因違反道路交通管理處罰條例案件，不服臺灣士林地方法院中華民國九十二
年九月三十日裁定（九十二年度交聲字第八三八號），提起抗告，本院裁定如左：
    主  文
抗告駁回。
    理  由
一、按「汽車駕駛人於行駛道路時，使用手持式行動電話進行撥接或通話者，處新臺
    幣三千元罰鍰」道路交通管理處罰條例第三十一條之一第一項定有明文。
二、經查：抗告人即受處分人甲○○於民國（以下同）九十二年四月三十日上午八時
    二十分許，駕駛車牌號碼ＥＱ─九○八三號自小客車，行經桃園縣桃園市火車站
    前，使用手持式行動電話進行通話，為桃園縣政府警察局交通隊警員李景文當場
    掣單舉發，有桃園縣政府警察局舉發違反道路交通管理事件通知單一紙在卷可稽
    （見原審卷第六頁）。
三、訊之抗告人即受處分人甲○○固不否認於右揭時地駕駛車牌號碼ＥＱ─九○八三
    號自小客車，於行駛道路時使用行動電話進行通話之事實，但否認有任何違規之
    行為，辯稱：伊係使用免持聽筒耳機進行通話云云。惟查，經原審囑託臺灣桃園
    地方法院訊問證人即桃園縣政府警察局交通隊警員李景文，據其到庭證具稱供證
    ：他（指異議人即受處分人甲○○）當時是載一個人到火車站要放乘客下車，我
    當時站在火車站前面中正路、大同路口，有看到他手持行動電話；他的車子從我
    面前經過... 他拿手持式的；他告訴我他今天忘記帶免持聽筒的耳機等語綦詳（
    見原審卷第十二頁訊問筆錄）。次按交通警員掣單舉發違反道路交通管理處罰條
    例所列之違規事實，本質上為行政處分，係公務員基於職務上權力，依法就特定
    之具體事件所為具有公法上效果之單方行政行為，基於公務員為公法上行為具有
    公信力之原則，該行政處分當可被推定為真正，其據以依法處分之事實認定亦為
    真正無誤，此與民事訴訟法第三百五十五條第一項規定：「文書依其程式及意旨
    得認作公文書者，推定其為真正」之情形相同。本此公信原則，乃立法者賦予行
    政機關制定違反道路交通管理事件統一裁罰基準及處理細則，使勤務警員得當機
    處分，以達其維護交通秩序、安全之行政目的。反之，若謂公務員一切行政行為
    均需預留證據以證其實，則國家行政勢必窒礙難行。據此，刑事訴訟法就犯罪證
    據有關之規定中與屬行政秩序罰之交通違規裁罰本質不合之部分，自不在準用之
    列。遍閱全部卷證，並查無任何積極可證明該證人之證言有如何不實之情事；參
    以：果若係使用免持聽筒耳機進行通話，其展露在外觀上之動作極為細微，應非
    在路旁之警員對行進中之車輛，透過車窗即得輕易觀察得知。本件受處分人並不
    否認當時正使用，則舉發之警員李景文所供證「有看到他手持行動電話」等語，
    自屬合於常理，而可採信。受處分人有前述違規行為，已可認定。
四、原處分機關據以援引道路交通管理處罰條例第三十一條之一第一項之規定，裁處
    法定罰鍰新臺幣三千元，核無不當；原審以受處分人之異議為無理由，而駁回其
    異議之聲明，亦無不合。
五、抗告意旨仍執前詞，以：李警官身為執法人員，但有可能利用其公職之便亂開紅
    單，且完全睜眼說瞎話，令伊非常不服氣，以其證詞認定決裁決，有失公正作法
    等語，指摘原裁定不當，並無理由，應予駁回。
六、據上論結，應依道路交通案件處理辦法第二十六條、刑事訴訟法第四百十二條，
    裁定如主文。
中      華      民      國    九十二    年     十一     月    二十八    日
                              臺灣高等法院交通法庭
                                  審判長法  官  劉  景  星
                                        法  官  陳  志  洋
                                        法  官  陳  博  志
右正本證明與原本無異。
不得再抗告。
                                        書記官  陳  嘉  文
中      華      民      國    九十二    年     十二     月      四      日


司法院資訊處製作；財團法人民間司法改革基金會備份。
